# **Ícaro Assis**

• Email: icaroassisfreitas@gmail.com

Linkedin: https://www.linkedin.com/in/icaro-assis/

Github: https://github.com/lcaroAF

### Resumo

Desenvolvedor Web back-end, com experiência em desenvolvimento de aplicações web utilizando NodeJS, Express, PostgreSQL, Git, entre outras tecnologias.

Atualmente trabalho numa startup early-stage, onde auxilio o front-end com o desenvolvimento de APIs e integrações com serviços como GCP, Firebase e Gitlab CI/CD. Também possuo conhecimento em Typescript, MongoDB, NestJS entre outras tecnologias. Também possuo conhecimento e experiência profissional na área de marketing e comunicação, ajudando-me a ter uma visão mais ampla sobre o desenvolvimento de produtos.

## Experiência

#### Desenvolvedor Web Full Stack/Desenvolvedor Back-end - Unmaze - Março 2022 - Presente

- Desenvolvimento e manutenção da API RESTful da Unmaze, utilizando Nodejs, Express e PostgreSQL.
- Apoio no desenvolvimento do front-end, utilizando React e ChakraUI.
- Deploy utilizando a ferramenta de CI/CD do Gitlab, Firebase e GCP
- Criação de automações utilizando o Cron reduzindo a criação de tickets para o CS

\*Assistente de Marketing - Realiza Rent a Car - Setembro 2018 - Outubro 2020

- Criação de campanhas de marketing para a empresa
- Criação de conteúdo para as redes sociais
- Negociação com fornecedores
- Criação de relatórios de desempenho de campanhas
- Gestão de plataformas de anúncios de carros (OLX, iCarros, Webmotors, etc)

# Educação

#### Bacharelado em Comunicação e Marketing - Universidade Salvador - 2015 - 2018

Me formei em 2018 com méritos no curso de Comunicação e Marketing, onde pude aprender sobre as estruturas mercadológicas e de comunicação. A faculdade também me auxiliou no desenvolvimento de soft-skills essenciais para o trabalho como desenvolvedor e uma visão ampliada para a construção de protudos.